【裁判字號】    98,易,1070
【裁判日期】    980909
【裁判案由】    詐欺
【裁判全文】
臺灣臺北地方法院刑事判決              98年度易字第1070號
公  訴  人  臺灣臺北地方法院檢察署檢察官
被      告  乙○○
選任辯護人  劉楷律師
            李德正律師
上列被告因詐欺案件，經檢察官提起公訴（ 97年度偵字第26421
號），因被告於準備程序中為有罪之陳述，經本院裁定以簡式審
判程序審理，本院判決如下：
    主  文
乙○○犯詐欺取財罪，處有期徒刑壹年拾月。緩刑肆年，並應於
中華民國九十八年十一月十五日前給付被害人昇鼎科技股份有限
公司新臺幣貳佰伍拾萬元、九十九年一月十五日前給付被害人昇
鼎科技股份有限公司新臺幣柒拾伍萬元、且另應自九十九年二月
十五日起於每月十五日前給付被害人昇鼎科技股份有限公司新臺
幣拾貳萬伍仟元至滿新台幣伍佰柒拾伍萬元止，合計新臺幣玖佰
萬元，且任一期未付視為全部到期。
    事  實
一、乙○○係為昇鼎科技股份有限公司（下稱昇鼎公司）仲介電
    腦產品販售與他人，並按比例收取佣金之業務，竟意圖為自
    己不法之所有，於民國96年7 月至97年10月間，基於詐欺之
    概括犯意，接續佯稱如附表應收帳款簡易表所示之客戶台灣
    勝高科技公司等欲向昇鼎公司下單，使昇鼎公司陷於錯誤，
    因而陸續交付總計新台幣（下同）1303萬4594元之貨物與乙
    ○○，乙○○另因此於97年9月10日、97年10月9日詐得該等
    貨物銷售之佣金7 萬601元、6萬1102元。嗣昇鼎公司向如附
    表所示之公司查證，該等公司均表示未向昇鼎公司購買貨物
    ，昇鼎公司始知受騙。
二、案經被害人昇鼎公司訴由臺灣臺北地方法院檢察署檢察官偵
    查起訴。
    理  由
一、訊據被告乙○○已坦承犯行而為認罪之陳述，且有證人昇鼎
    公司負責人甲○○、證人林伊芙、林筱雯等於偵查時之證言
    可稽，並有昇鼎公司應收帳款明細帳17紙在卷足憑，核與被
    告自白相符，應堪採信。本案事證明確，被告犯行足堪認定
    ，應予論罪科刑。
二、核被告所為，係犯刑法第339條第1項之詐欺取財罪。又按犯
    罪行為人基於1 個概括犯意，接續數行為，而該數行為彼此
    間具有密接關聯性，復侵害同1 個法益者，為接續犯，應論
    以1罪; 據此就本案被告犯行而論，被告自96年7月至97年10
    月間，以佯稱客戶欲向昇鼎公司下單之詐術使昇鼎公司陷於
    錯誤，陸續詐得總值1303萬4594元之貨物及13萬1703元之佣
    金，既係基於1 個詐欺取財之概括犯意，其所施用詐術之行
    為方式相同且彼此間復具有密接性質，兼之每次詐欺所侵害
    之法益均同為1 個昇鼎公司財產持有的法益，是以被告全部
    犯行應認定係接續犯，僅論1 個詐欺取財罪即可。爰審酌被
    告之生活狀況、智識程度、犯罪後坦承犯行之態度、其所造
    成被害人1316萬餘元之損害、已於98年9月8日與被害人達成
    900萬元和解等一切情狀，量處有期徒刑1年10月。末查，被
    告前未曾受有期徒刑以上刑之宣告，有臺灣高等法院被告前
    案紀錄表可稽，其因一時失慮致犯本罪，並與告訴人昇鼎公
    司達成分期賠償告訴人損害900萬元之合意，有本院98年9月
    8 日審理筆錄可參，本院信被告經此論罪科刑之教訓，應知
    所警惕而無再犯之虞，所宣告之刑以暫不執行為適當，爰依
    刑法第74條第1 項第1款之規定，併予宣告緩刑4年。且經本
    院斟酌告訴人權益之保障，並給予被告自新機會，認於被告
    緩刑期間課予上述向被害人昇鼎公司支付損害賠償之負擔，
    乃為適當，爰據雙方合意之條件，依同條第2項第3款，併予
    宣告令被告應分期向告訴人支付總額共900 萬元之損害賠償
    。又此部分依同條第4 項規定得為民事強制執行名義，另依
    同法第75條之1第1 項第4款規定，受緩刑之宣告，違反上開
    本院所定負擔情節重大，足認原宣告之緩刑難收其預期效果
    ，而有執行刑罰之必要者，得撤銷其宣告。
據上論斷，應依刑事訴訟法第273條之1第1項、第299條第1 項前
段，刑法第339條第1項、第74條第1項第1款、第2項第3款，判決
如主文。
本案經檢察官楊展庚到庭執行職務。
中    華    民    國    98    年    9     月    9     日
                  刑事第四庭    法  官  呂政燁
以上正本證明與原本無異。
如不服本判決應於收受送達後10日內向本院提出上訴書狀，並應
敘述具體理由；其未敘述上訴理由者，應於上訴期間屆滿後20日
內向本院補提理由書（均須按他造當事人之人數附繕）「切勿逕
送上級法院」。
                                書記官  呂欣穎
中    華    民    國    98    年    9     月    9     日
附錄本案論罪科刑法條全文：
中華民國刑法第339條（普通詐欺罪）
意圖為自己或第三人不法之所有，以詐術使人將本人或第三人之
物交付者，處5年以下有期徒刑、拘役或科或併科1千元以下罰金
。
以前項方法得財產上不法之利益或使第三人得之者，亦同。
前二項之未遂犯罰之。
附表：
                應收帳款簡易表      (單位：元)
┌─────────┬─────┬──────┐
│被告虛構客戶簡稱  │日期區間  │未繳貨款金額│
├─────────┼─────┼──────┤
│台灣勝高科技      │7/4-10/7  │   3,334,539│
├─────────┼─────┼──────┤
│台塑生醫          │7/29-l0/1 │     786,994│
├─────────┼─────┼──────┤
│台塑化學          │6/26-10/7 │     831,396│
├─────────┼─────┼──────┤
│長庚大學          │8/4-l0/7  │     427,361│
├─────────┼─────┼──────┤
│長庚紀念醫院      │6/26-9/30 │   1,040,893│
├─────────┼─────┼──────┤
│南亞科技          │7/l-l0/9  │   1,512,473│
├─────────┼─────┼──────┤
│南亞塑膠          │7/28-9/3O │     892,501│
├─────────┼─────┼──────┤
│華亞科技          │6/16-l0/1 │   2,156,176│
├─────────┼─────┼──────┤
│華亞科技－土城廠  │6/26-l0/7 │     313,215│
├─────────┼─────┼──────┤
│台灣塑膠          │8/15-10/9 │     191,258│
├─────────┼─────┼──────┤
│明志大學          │7/31-l0/9 │     337,513│
├─────────┼─────┼──────┤
│長庚技術學院      │7/2-l0/7  │   1,210,275│
├─────────┼─────┼──────┤
│未繳總金額        │          │  13,034,594│
└─────────┴─────┴──────┘


司法院資訊處製作；財團法人民間司法改革基金會備份。
